【裁判字號】    89,易,2446
【裁判日期】    890818
【裁判案由】    傷害
【裁判全文】
臺灣板橋地方法院刑事判決                        八十九年度易字第二四四六號
    公  訴  人  臺灣板橋地方法院檢察署檢察官
    被      告  甲○○
右列被告因傷害案件，經檢察官提起公訴（八十九年度偵字第九三０七號），本院判
決如左：
    主  文
甲○○傷害人之身體，處拘役伍拾伍日，如易科罰金以參佰元折算壹日。
    事  實
一﹑甲○○於民國（下同）八十九年三月二十一日上午九時許，在台北縣三峽鎮○○
    街一號祖師廟前卸貨，祖師廟工友乙○○見甲○○將欄杆移開即上前勸阻，甲○
    ○因此心生不滿而與乙○○發生口角，詎甲○○竟基於傷害人身體之犯意，徒手
    毆打乙○○，致乙○○受有頭部外傷併頭皮瘀血約六×四公分之傷害。
二﹑案經被害人乙○○訴由台北縣警察局三峽分局報請台灣板橋地方法院檢察署檢察
    官偵查起訴。
    理  由
一﹑訊據被告甲○○矢口否認右開傷害犯行，辯稱：當天伊是到祖師廟拜拜求出國旅
    遊平安，是伊母親在那邊擺攤位，不是伊在擺攤位。而平時乙○○即會對伊吃豆
    腐，伊不滿乙○○欲對伊性搔擾，才拉乙○○衣服，質問其為什麼要找伊麻煩，
    詎乙○○又回話，伊才拿椅子作勢要打乙○○，但後來被人拉開，伊並未毆打乙
    ○○云云。
二﹑惟查：
（一）右開犯罪事實業經被害人乙○○指證歷歷，其於警訊中陳稱：我於八十九年三
      月二十一日九時許，在台北縣三峽鎮○○街一號祖師廟前，遭人以拳頭毆傷。
      對方歐我之人為甲○○，當時沒共犯，只有他一人以拳頭打我頭部一下，並沒
      有持兇器。我傷及頭部，有醫院診斷證明書﹑李女毆我，我並無還手。（妳因
      何與甲○○發生糾紛？）我是祖師廟的工友甲○○為攤販，因李女欲進貨，將
      廟旁欄杆移開，往上前勸阻，只見李女二話不說，上前以左手抓我胸前，右手
      毆我頭部一下致而受傷等語（見偵查卷第五頁被面﹑第六頁正面警訊筆錄）。
      其於偵訊中陳稱：（被告為何打你？）我們那邊有圍欄杆，不讓車子進去，被
      告開車進去卸貨，我叫她把欄杆放下，她就打我等語（見偵查卷第十五頁正面
      偵訊筆錄）。而被害人乙○○於八十九年三月二十一日案發後至財團法人恩主
      公醫院求診，其身體確受有頭部外傷併頭皮瘀血約六×四公分之傷害，有該醫
      院出具之乙種診斷證明書可憑。
（二）證人王鳳玉於警訊中亦證稱：當時我不知道乙○○與甲○○在吵什麼，只見兩
      個人快打起了，我即上前勸阻，但李女已經打下去，不知是否打到乙○○，當
      我阻止後，李女氣未消，又想拿椅子打乙○○，均讓我阻止，事後雙方不歡而
      散等語（見偵查卷第七頁背面偵訊筆錄）。其於偵訊中結證稱：我在廟內櫃檯
      ，我要去誦經，我聽見告訴人在外面講話很大聲，過一會，又聽到被告的聲音
      ，我就在門內看，我剛要出去看發生什麼事，就看到被告左手抓住告訴人胸前
      ，右拳揮下去，她打一下就被人扭開，她要拿椅子打告訴人，也被人拉開，沒
      有打到等語（見偵查卷第十五頁正面偵訊筆錄），核與被害人乙○○指證情形
      相符。
（三）由上等情觀之，被告係於八十九年三月二十一日上午九時許，為在祖師廟前卸
      貨，乃將祖師廟前欄杆移開，惟為祖師廟工友乙○○勸阻，被告因此心生不滿
      而與乙○○發生口角，遂徒手毆打乙○○，致乙○○受有頭部外傷併頭皮瘀血
      約六×四公分之傷害無誤，被告辯稱未毆打乙○○云云，與事實不符，不足採
      信，本件事證明確，被告傷害犯行堪以認定。
三﹑核被告所為係犯刑法第二百七十七條第一項普通傷害罪。爰審酌被告犯罪動機、
    目的、手段、被害人乙○○所受傷害程度﹑及被告犯罪後態度等一切情狀，量處
    如主文所示之刑，並諭知如易科罰金之折算標準，以資懲戒。
據上論斷，應依刑事訴訟法第二百九十九條第一項前段，刑法第二百七十七條第一項
﹑第四十一條，罰金罰鍰提高標準條例第一條前段﹑第二條判決如主文。
本案經檢察官黃明絹到庭執行職務
中    華    民    國      八十九        年    八      月    十八        日
                                      臺灣板橋地方法院刑事第四庭
                                          法  官  陳  恒  寬
右正本證明與原本無異。
如不服本判決，應於判決送達後十日內，向本院提出上訴狀。
                                          書記官  葉  瑩  庭
中    華    民    國      八十九        年    八      月    二十一      日
附錄論罪科刑法條全文：
刑法第二百七十七條
傷害人之身體或健康者，處三年以下有期徒刑，拘役或一千元以下罰金。
犯前項之罪，因而致人於死者，處無期徒或七年以上有期徒刑，致重傷者，處三年以
上、十年以下有期徒刑。


司法院資訊處製作；財團法人民間司法改革基金會備份。
